【裁判字號】    90,秩抗,16
【裁判日期】    900802
【裁判案由】    違反社會秩序維護法
【裁判全文】
臺灣臺北地方法院刑事裁定                            九十年度秩抗字第一六號
    抗  告  人  乙○○
    即被移
右列抗告人因違反社會秩序維護法案件，不服本院臺北簡易庭於中華民國九十年三月
十三日所為第一審裁定（九十年度北秩字第二二八號），提起抗告，本院普通庭為第
二審裁定如左：
    主  文
抗告駁回。
    理  由
一、抗告意旨略以：抗告人於民國九十年二月二十日駕駛Ｍ八─六二八號營業小客車
    行經臺北市○○○路、錦州街口處，為臺北市政府警察局保安大隊第一中隊警員
    攔截臨檢，因抗告人當時欲至醫院載運伊太太丁○○及生病的小孩，雖經一再苦
    苦哀求說明，惟員警不為所動，仍認定抗告人是無執業登記證而駕駛營業小客車
    即予當場製單舉發，惟另案竟強指抗告人違反社會秩序維護法第四十五條第一項
    、第六十六條第二款規定冒用他人身分或能力之證明文件，惟登記證明顯係女性
    ，被告既未易容亦未化妝成女姓，如何能冒用等語。
二、本件原裁定以抗告人即被移送人丁○○於民國九十年二月二十日下午九時二十分
    許，在臺北市○○街與新生北路口，冒用丁○○之營業小客車駕駛人執業登記證
    (證號：一０四三七四號），駕駛牌照號碼Ｍ八─六二八號營業小客車，為警當
    場查獲之事實，有下列事證證明屬實：(一)抗告人於警訊時之自白，(二)經警當場查
    獲，(三)臺北市營業小客車駕駛人執業登記證影本一件。
三、經查：
（一）抗告人違反社會秩序維護法第六十六條第二項規定之行為，有上開證據足資證
      明，雖被告於警訊時並未錄音錄影，惟當場查獲及製作筆錄之員警甲○○及丙
      ○○於本院結證證稱：伊等是根據抗告人之答話寫筆錄，當時抗告人並沒有說
      他是要去接小孩，且當時抗告人車上有載客人等語，員警丙○○並陳稱：本件
      查到的登記證是女子的，伊查了二、三百件，這是第一件，所以伊印象特別深
      刻，伊查了二、三百件，如果當事人有抗辯，伊一定會查清楚再移送等語（均
      見本院九十年七月二十七日訊問筆錄）。
（二）另抗告人抗告理由稱：伊當時欲至醫院載運伊太太丁○○及生病的小孩，小孩
      是黃莉智，在臺北市○○○路馬偕醫院云云，並舉接其妻即丁○○到庭作證以
      實其說，惟經本院函詢馬偕紀念醫院（設臺北市中山區○○○路○段九十二號
      ），經該院於九十年六月二十二日以馬院祕字第九０一二三二號函覆：黃莉智
      於該院就診病歷號碼為00000000─九號，依病歷上記載並無九十年二
      月十九日、二十日之就診紀錄等語，而經提示前揭函予抗告人後，抗告人始表
      示當時不是很重大的疾病，所以沒有掛急診，本來要掛號，但是錯過掛號時間
      ，所以當天沒有看診云云，又經本院自網路下載馬偕醫院之掛號時間，該院人
      工掛號截止時間為晚上八時，既非非看診不可之重症，於此醫院即將結束掛號
      之際，何以不擇鄰近之診所看診？參以查獲之員警證述當日被告被查獲時有載
      客人等語，足徵抗告人確有駕前揭營業小客車營運之行為，且對於車上所置放
      其妻丁○○所有之臺北市營業小客車駕駛人執業登記證頂替使用，是抗告人所
      舉抗告理由，要無足採，抗告人違反社會秩序維護法第六十六條第二款之事實
      ，甚為明確，原裁定依法裁處抗告人新臺幣壹萬捌仟元，認事用法及裁處，均
      無不當，抗告人之抗告，為無理由，應予駁回。
四、依社會秩序維護法第五十八條、第九十二條、刑事訴訟法第四百十二條，裁定如
    主文。
中      華      民      國      九十      年      八      月      二    日
                                        臺灣臺北地方法院普通庭
                                            審判長法  官  陳  興  邦
                                                  法  官  蔡  惠  如
                                                  法  官  陳  嘉  琪
右正本證明與原本無異。
本裁定不得抗告。
                                                  書記官  林  素  霜
中      華      民      國      九十      年      八      月      八    日


司法院資訊處製作；財團法人民間司法改革基金會備份。
